de: Baby & Kleinkind > Babyspielwaren > Babywippen & -schaukeln: Babywippen; Babywackler
it: Bebè e bimbi > Attrezzature per attività e giochi per bebè > Sdraiette e dondoli per neonati: Sdraiette per neonati; Dondoli per neonati
fr: Bébés et tout-petits > Jouets pour bébés et équipement d’éveil > Transats pour bébés: Chaises longues pour bébé; Chaises à bascule pour bébé
ko: 영유아 > 아기 장난감/운동용품 > 아기 그네의자/흔들의자: 아기 그네의자; 아기 흔들의자
es: Bebés y niños pequeños > Juguetes y actividades para bebés > Mecedoras y sillas para bebés: Hamacas para bebés; Mecedoras para bebés
vi: Trẻ sơ sinh và trẻ tập đi > Đồ chơi trẻ em & thiết bị hoạt động > Ghế rung và bập bênh cho trẻ sơ sinh: Ghế rung cho trẻ sơ sinh; Bập bênh cho trẻ sơ sinh
pt-PT: Bebé e criança > Equipamento de atividade e brinquedos para bebé > Espreguiçadeiras e baloiços para bebé: Cadeiras para bebés; Cadeiras de baloiço para bebés
da: Baby og småbørn > Babylegetøj > Hoppegynger og gyngeheste: Hoppegynger; Gyngeheste
sk-SK: Bábätká > Detské hračky a vybavenie na interaktívne hry > Detské kresielka a lehátka: Detské kresielka; Detské lehátka
el: Βρεφικά & παιδικά είδη > Βρεφικά παιχνίδια και εξοπλισμός δραστηριοτήτων > Βρεφικά καθίσματα αναπήδησης & λικνίσματος: Βρεφικά καθίσματα αναπήδησης; Βρεφικά καθίσματα λικνίσματος
lt-LT: Kūdikiai ir maži vaikai > Kūdikių žaislai ir veiklos įranga > Spyruokliuojančios ir supamosios kėdutės kūdikiams: Spyruokliuojančios kėdutės kūdikiams; Supamosios kėdutės kūdikiams
nb: Baby og barn > Babyleker og aktivitetsutstyr > Vippestoler for baby: Babyhoppere; Babygyngere
pl: Dzieci i niemowlęta > Zabawki dla niemowląt > Bujaczki i leżaki bujane dla niemowląt: Bujaczki; Kołyski dla niemowląt
ro-RO: Bebeluși și copii mici > Jucării pentru copii și echipamente pentru activități > Leagăne și balansoare pentru copii: Leagăne; Balansoare pentru copii
zh-CN: 婴幼儿用品 > 婴儿玩具/活动设备 > 婴儿摇椅: 婴儿弹床; 婴儿摇铃椅
cs: Děti a kojenci > Dětské hračky > Dětské sedačky: Dětská lehátka; Dětská kolébadla
sl-SI: Dojenčki in malčki > Otroške igrače in oprema za razvoj motoričnih sposobnosti > Otroški ležalniki in gugalniki: Otroški ležalniki; Otroški gugalniki
bg-BG: Бебета и малки деца > Бебешки играчки и игри за активно развитие > Бебешки люлеещи се столове и шезлонги: Бебешки шезлонги; Бебешки люлеещи се столове
en: Baby & Toddler > Baby Toys & Activity Equipment > Baby Bouncers & Rockers: Baby Bouncers; Baby Rockers
tr: Bebek ve Küçük Çocuk Ürünleri > Bebek Oyuncakları ve Aktivite Gereçleri > Beşikler ve Sallanan Oyuncaklar: Bebek Beşikleri; Bebek Sallanan Oyuncakları
pt-BR: Infantil > Brinquedos para bebês > Cadeiras de balanço para bebês: Espreguiçadeiras para bebês; Cadeiras de balanço de bebês
sv: Baby och småbarn > Bebisleksaker och aktivitetsutrustning > Babysitters: Babyhoppgungor; Babyvaggor
nl: Baby en peuter > Babyspeelgoed > Babystoeltjes: Babywipstoeltjes; Babytuimelaars
hu: Baba- és csecsemő > Babajátékok és -tevékenységfelszerelések > Babahintázók és -ringatók: Babahintázók; Babaringatók
ru: Товары для детей > Детские игрушки и товары для активного развития > Детские шезлонги и кресла-качалки: Детские шезлонги; Детские кресла-качалки
zh-TW: 嬰幼兒 > 嬰兒玩具和嬰兒活動設備 > 嬰兒搖椅: 嬰兒彈跳搖椅; 嬰兒搖籃
hr-HR: Bebe i mala djeca > Dječje igračke i oprema > Ležaljke i njihalice za bebe: Ležaljke za bebe; Njihalice za bebe
fi: Vauvat ja leikki-ikäiset > Vauvan lelut ja aktivointi > Babysitterit ja vauvakeinut: Babysitterit; Vauvakeinuttimet
ja: ベビー用品 > ベビー向けおもちゃ > ベビーバウンサー・ゆりかご: ベビーバウンサー; ベビーロッカー
th: ทารกและเด็กเล็ก > อุปกรณ์ของเล่นและกิจกรรมสำหรับเด็กทารก > เฟอร์นิเจอร์ที่แกว่งขึ้นลงและซ้ายขวาสำหรับทารก: เปลนอนเด็ก; เก้าอี้โยกเด็ก